臺灣臺南地方法院刑事判決
110年度易字第1029號
公  訴  人  臺灣臺南地方檢察署檢察官
被      告  顏永順


上列被告因侵入住宅案件，經檢察官提起公訴（110年度偵字第2
0633號），本院判決如下：
    主  文
顏永順犯侵入住宅罪，累犯，處拘役參拾日，如易科罰金，以新
臺幣壹仟元折算壹日。
    犯 罪 事 實
一、顏永順基於無故侵入住宅之犯意，於民國110年8月8日11時
    許，未經黃丁文之同意，擅自侵入黃丁文位於臺南市○○區○○
    街00巷00號住處，嗣經黃丁文發現後，報警處理，始查悉上
    情。
二、案經黃丁文訴由臺南市政府警察局麻豆分局報請臺灣臺南地
    方檢察署檢察官偵查起訴。
    理  由
一、證據能力之認定：
  ㈠本件以下所引用具傳聞證據性質之供述證據，因檢察官、被
    告於本案言詞辯論終結前，均同意有證據能力，本院審酌該
    等證據之作成或取得之狀況，並無非法或不當取證之情事，
    且亦無顯不可信之情況，復經本院於審判期日就該等證據依
    法進行調查、辯論，依刑事訴訟法第159條之5規定，均具有
    證據能力。
  ㈡其餘引用之非供述證據，與犯罪事實具有關聯性，皆無傳聞
    法則之適用，且無違反法定程序取得之情形，復經本院踐行
    證據調查之程序，依刑事訴訟法第158條之4規定之反面解釋
    ，均應有證據能力。
二、訊據被告顏永順對於起訴書所載時間，進入告訴人黃丁文家
    中，找黃丁文之子黃義軒之事實固不否認，惟矢口否認有侵
    入住宅之犯行，辯稱：我是經過黃丁文的同意才進去的等語
    。
三、本院之判斷：
　㈠經查：告訴人於警詢中證稱其未同意被告進入其家中等語(見
    警卷第9-11頁)。　　
　㈡次查：被告於警詢中供稱：是黃義軒(黃丁文之子)的阿嬤(即
    黃丁文之母黃連錦花)同意讓我進去的(即被告於警詢中所稱
    事發當日第二次進入黃丁文住處之犯行，起訴書起訴者乃被
    告第二次進入告訴人住處之犯行，見警卷第5頁)，究竟係何
    人同意被告進入告訴人家中，其供述即有不一。
　㈢復查：除告訴人黃丁文外，黃丁文之母親即證人黃連錦花、
    黃丁文之子黃義軒，於警詢中均一致證稱未曾同意被告進入
    等語；且黃丁文更證稱，被告侵入當日即打電話報警，只是
    當天警員沒有製作筆錄等語(見警卷第10、11、13-17、19-2
    1頁)，渠等證言互核相符，並無不可採信之處。
　㈣又查：被告於警詢中供稱：①我在當天就有去向黃丁文解釋，
    他也接受我的解釋，只是他誤以為我第二次去找黃義軒時對
    黃義軒動手，他才不高興。②因為我之前是從側門進去黃丁
    文住宅內，黃丁文當時才不高興，但當時我有向他道歉了(
    均見警卷第6頁)。依此足認告訴人黃丁文確實未曾同意被告
    進入其住處，否則被告為何要向告訴人解釋？又為何要向告
    訴人道歉？再參被告於同日警詢中供稱：當時大門是關起來
    的，但沒有上鎖，所以我敲門後就直接進去了等語(見警卷
    第6頁)，足認被告未曾得到告訴人或其家人之同意，於敲門
    後逕自進入告訴人住處之事實。
　㈤被告於本院審理中又稱：當日有證人徐政憲與其一同至告訴
    人家中，其可以證明曾得到黃丁文之同意才進入其家中找黃
    義軒云云。然被告竟又稱不知證人徐政憲之住所及聯絡電話
    ，實與常情不符(見本院卷第71頁)。再被告於本院110年12
    月6日準備程序中稱，幾天內就可以陳報證人之住所、電話
    到院(見本院卷第72頁)，然被告遲遲末陳報，而本院無法以
    電話聯絡到被告，故分別於110年12月28日、30日，111年1
    月3日、4日，多次以電話聯絡被告之親友，均無法使被告陳
    報證人之資料(分見本院卷第75-77頁)，而被告所稱之證人
    徐政憲為其妻之弟，二人間有親屬關係，竟無法將其人別資
    料陳報本院，足認被告辯稱證人徐政憲可以證明其曾經得告
    訴人之允許進入告訴人住處乙節，與事實不符，本院就此不
    再依職權調查。　
　㈥綜上所述，足認被告所辯顯係事後卸責之詞，不足採信，本
    件事證已甚明確，被告犯行當可認定，應予依法論科。至被
    告另辯稱其進入告訴人住處之目的是要向告訴人之子黃義軒
    拿毒品部分(見本院卷第123頁)，則與被告是否曾經得到允
    許進入告訴人家中無關，本院就此不再予以贅述。　
四、論罪科刑：
  ㈠按刑法第306條係保障人民居住自由，而對無故侵入者明定其
    處罰，所保護之法益乃個人住居場所之私密性與寧靜，有不
    受其他無權者侵入或滯留其內干擾破壞之權利，所謂「住宅
    」，指供人居住之房屋宅第；次按所謂「無故侵入」，係指
    行為人無權或無正當理由，或未得住屋權人之同意，而違反
    住屋權人之意思，以積極作為或消極不作為之方式進入他人
    之住宅或建築物，至其係公然或秘密、和平抑或強行為之，
    均非所問。是核被告所為，係犯刑法第306條第1項侵入住宅
    罪。
  ㈡被告前於108年間曾犯傷害案件，經本院以108年度易字第49
    號判決判處有期徒刑3月、2月，並定應執行有期徒刑4月確
    定。又因犯妨害自由案件，經臺灣高等法院臺南分院，以10
    8年度上易字第581號判決判處有期徒刑4月確定。又因公共
    危險案件，經本院以108年度交易字第674號判決判處有期徒
    刑4月確定。再因公共危險案件，經本院以108年度交簡字第
    2271號判決判處有期徒刑2月確定。上開4案，經本院以109
    年度聲字第159號裁定定有期徒刑1年確定，嗣於109年12月2
    1日縮刑期滿執行完畢，有被告之臺灣高等法院被告前案紀
    錄表附卷可稽，被告於執行完畢之5年內再犯本案之罪為累
    犯，應依刑法第47條第1項之規定加重其刑。至司法院釋字
    第775號解釋，依解釋文及理由之意旨，係指構成累犯者，
    不分情節，一律加重最低本刑，於不符合刑法第59條所定要
    件之情形下，致生行為人所受之刑罰超過其所應負擔罪責之
    個案，不符罪刑相當原則、比例原則。於此範圍內，在修正
    前，為避免發生上述罪刑不相當之情形，法院就該個案應裁
    量是否加重最低本刑；依此，該解釋係指個案應量處最低法
    定刑、又無法適用刑法第59條在內減輕規定之情形，法院應
    依此解釋意旨裁量不予加重最低本刑（最高法院108年度台
    上字第338號判決意旨參照）。查本件依被告構成累犯及犯
    罪之情節，並無上開情事，自仍有累犯加重其刑規定之適用
    ，併此敘明。
　㈢爰審酌被告無故侵入他人住處，妨害他人隱私及居住安寧，
    所為實有不當。次審酌被告犯後於證據明確之情形下仍矢口
    否認犯行，犯後態度難認良好。另參酌被告前有竊盜、詐欺
    、家庭暴力、毒品、毀損、妨害公務、公共危險、妨害自由
    等諸多犯行，有被告之臺灣高等法院被告前案紀錄表附卷可
    參(見本院卷第89-112頁)，足認素行不佳。且迄未與告訴人
    達成和解，未得告訴人及其家人之諒解。暨其自陳其為高中
    一年級肄業之智識程度、從事粗工之工作、月薪約新台幣2 
    萬多元、已經離婚、無兄弟姊妹、有1個兒子目前就讀高中
    一年級、父母親年約50至60歲、父母親已經離婚，其父親身
    體不好沒有工作能力，被告有時會去探望其母親，有時幫其
    母親買菜之家庭生活狀況（見本院卷第122頁）等一切情狀
    ，量處如主文所示之刑，並諭知如易科罰金之折算標準，以
    示懲儆。
據上論斷，應依刑事訴訟法第299條第1項前段，刑法第306條第1
項、第47條第1項、第41條第1項前段，刑法施行法第1條之1第1
項，判決如主文。
本案經檢察官 吳維仁 提起公訴，檢察官 陳于文 到庭執行職務
。
中　　華　　民　　國　　111 　年　　2 　　月　　11　　日
                  刑事第三庭　法　官  蔡直青
以上正本證明與原本無異。
如不服本判決應於收受本判決後20日內向本院提出上訴書狀，並
應敘述具體理由。其未敘述上訴理由者，應於上訴期間屆滿後20
日內向本院補提理由書狀（均須按他造當事人之人數附繕本）「
切勿逕送上級法院」。 
  　　　　　　　　　　　　　　書記官　鄭瓊琳
中　　華　　民　　國　　111 　年　　2 　　月　　11　　日
附錄本案論罪科刑法條
中華民國刑法第306條第1項
無故侵入他人住宅、建築物或附連圍繞之土地或船艦者，處1年
以下有期徒刑、拘役或9千元以下罰金。